臺灣士林地方法院刑事判決　　　　　　　 96年度易字第483號
公　訴　人　臺灣士林地方法院檢察署檢察官
被　　　告　甲○○
上列被告因竊盜案件，經檢察官提起公訴（95年度偵字第14918
號），被告於本院準備程序期日就被訴事實為有罪之陳述，經本
院合議庭評議後，裁定改由受命法官獨任進行簡式審判程序，並
判決如下：
    主  文
甲○○連續攜帶兇器竊盜，處有期徒刑捌月；又攜帶兇器竊盜，
處有期徒刑柒月；又攜帶兇器竊盜，處有期徒刑柒月。應執行有
期徒刑壹年捌月。
    事  實
一、甲○○前有妨害公務及竊盜前科，最近1 次因竊盜及傷害案
    件，經臺灣板橋地方法院於民國96年2 月8 日以95年度易字
    1993號判決分別處拘役20日、拘役55日，定應執行刑拘役70
    日（不構成累犯）。詎仍不知悔改，竟基於意圖為自己不法
    所有概括犯意，騎駛向不知情之不詳友人借用之車號K5B-61
    9 號重型機車，攜帶其所有、如持以行兇，客觀上足以對人
    之生命、身體產生危害之剪刀1 把，於附表編號1 、編號2
    所示時、地，以附表編號1 、編號2 「行竊方法及經過」欄
    所示手法，連續竊盜丙○○、乙○○所有，如附表編號1、
    編號2 所示之財物（數量、價值均如附表編號1 、編號2「
    被竊物品」欄所示）得手。詎甲○○食髓知味，又基於意圖
    為自己不法所有之犯意，再分別於附表編號3 、編號4 所示
    時、地，以附表編號3 、編號4 「行竊方法及經過」欄所示
    之手法，竊盜丙○○所有如附表編號3 至編號4 所示財物得
    手。甲○○竊得如附表編號1 至編號4 「被竊物品」欄所示
    之財物後，均旋將之載運至臺北縣板橋市南雅市場，以不及
    市價3 分之1 價格售予批發商，變賣得款花用。嗣丙○○裝
    設之監視器攝得歹徒行竊影像，經丙○○、乙○○報警查辦
    ，復由丙○○指認甲○○涉有重嫌，始經警循線偵悉全情。
二、案經臺北市政府警察局大同分局報告臺灣士林地方法院檢察
    署檢察官偵查起訴，被告於本院準備程序期日就被訴事實為
    有罪之陳述，經合議庭評議後，裁定改由受命法官獨任進行
    簡式審判程序。
    理  由
一、本案被告甲○○所犯係死刑、無期徒刑、最輕本刑為3 年以
    上有期徒刑或高等法院管轄第一審案件以外之罪，其於準備
    程序中就被訴事實為有罪之陳述，經本院告知簡式審判程序
    之旨，並聽取公訴人及被告之意見後，經合議庭裁定改由受
    命法官獨任進行簡式審判程序，合先敘明。又按簡式審判程
    序之證據調查，不受刑事訴訟法第159 條第1 項所定：「被
    告以外之人於審判外之言詞或書面陳述，不得作為證據。」
    之限制，此見同法第273 條之2 規定甚明，據此，證人即告
    訴人乙○○於警詢時、丙○○於警詢及偵訊時所為之證述，
    雖均係被告以外之人於審判外之陳述，惟因本案採行簡式審
    判程序，復無其他不得做為證據之法定事由，揆諸首揭說明
    ，應認均具證據能力。
二、上開犯罪事實，業據被告甲○○於本院審理時坦承不諱，核
    與證人即告訴人乙○○於警詢時、丙○○於警詢及偵訊中就
    失竊經過所為之證述大致相符（分別參見臺灣士林地方法院
    檢察署95年度偵字第14918 號卷【下稱：第14918 號卷】第
    15 頁 至第16頁；第12頁至第14頁，第27頁至第28頁），且
    有臺北市政府警察局大同分局95年11月5 日丙○○指認犯罪
    嫌疑人紀錄表1 紙及車號K5B-619 號重型機車照片共2 紙（
    第1491 8號卷第21頁，第23頁至第24頁）在卷可稽，足認被
    告之自白與事實相符，可以採信，綜上，本案事證明確，被
    告犯行堪以認定，應依法論科。
三、論罪科刑與法律適用：
  (一)按刑法第321 條第1 項第3 款之攜帶兇器竊盜罪，其所稱「
    兇器」，其種類並無限制，凡客觀上足對人之生命、身體、
    安全構成威脅，具有危險性之兇器均屬之，且祇須行竊時攜
    帶此種具有危險性之兇器為已足，並不以攜帶之初有行兇之
    意圖為必要（最高法院79年臺上字第5253號判例意旨參照）
    ，且刑法第321 條第1 項第3 款之攜帶兇器竊盜罪係以行為
    人攜帶兇器竊盜為其加重條件，只要於竊盜時攜帶兇器，即
    構成加重竊盜罪名，因立法所規範者為攜帶兇器竊盜即屬於
    加重條件，而不以取出兇器犯之為必要，亦不以攜帶之初有
    持以行兇之意圖為限（最高法院94年度臺上字第3149號判決
    意旨參照）。查被告於如附表編號1 至編號4 所示時、地所
    為竊盜犯行，攜帶在身，復持以於附表編號1 、編號3 、編
    號4 之竊盜犯行剪斷綑綁竊盜客體之帆布麻繩所用之剪刀1
    把，雖未扣案，惟其刀刃部分係金屬材質，材質銳利足資剪
    斷粗麻繩，均據被告陳明在卷（本院96年4 月16日審判筆錄
    第4 頁參照），如持以行兇，客觀上自足以對人之生命、身
    體產生相當之危害，性質上屬「兇器」無疑。又被告如附表
    編號2 所示之竊盜犯行，雖未持用剪刀，然該把剪刀仍為其
    攜至現場，置於隨手可得之機車置物箱內（參見本院96年4
    月16日準備程序筆錄第2 頁），仍該當刑法第321 條第1 項
    第3 款「攜帶兇器竊盜」之加重條件。是核被告所為，均係
    犯刑法第321 條第1 項第3 款之攜帶兇器竊盜罪，至堪認定
    。
  (二)又被告行為後，刑法於94年2 月2 日修正公布，95年7 月1
    日施行。修正後刑法第2 條第1 項規定：「行為後法律有變
    更者，適用行為時之法律。但行為後之法律有利於行為人者
    ，適用最有利於行為人之法律。」，係規範行為後法律變更
    所生新舊法律比較適用之準據法，於新法施行後，應適用修
    正後刑法第2 條第1 項之規定，為「從舊從輕」之比較（按
    此條項規定，僅係新、舊法之比較適用之宣示性指導原則，
    並非實體刑罰法律，自不生行為後法律變更之比較適用問題
    ）。再按刑法第56條關於連續犯之規定，業於94年2 月2日
    修正公布刪除，並於95年7 月1 日施行，則被告如附表編號
    1 至編號2 之犯行，因行為後新法業已刪除連續犯之規定，
    此刪除雖非犯罪構成要件之變更，但顯已影響行為人刑罰之
    法律效果，自屬法律有變更，則被告於新法修正施行前之犯
    行（即附表編號1 至編號2 部分），依新法第2 條第1 項規
    定，比較新舊法結果，仍應適用較有利於被告之行為時法律
    即舊法認被告附表編號1 至編號2 之犯行，時間緊接，所犯
    為構成要件相同之罪名，顯係基於概括犯意而為之，為裁判
    上一罪之連續犯，應依修正刪除前刑法第56條規定，從一重
    論以連續攜帶兇器竊盜罪，並加重其刑。至被告如附表編號
    3 至編號4 之犯行，因行為後之刑法已修正刪除第56條連續
    犯之規定，自應適用修正後刑法分論併罰。
  (三)爰審酌被告前有多次竊盜、傷害等前科，有臺灣高等法院前
    案紀錄表1 紙在卷可稽，其素行不佳，不思正途謀生，竟攜
    帶剪刀在身，並於附表編號1 、編號3 至編號4 時間、地點
    持剪刀為工具，竊盜他人財物得手（竊得財物價值共計新臺
    幣40 ,800 元，詳如附表編號1 至編號4 「被竊物品」欄所
    示），所採犯罪手法危害社會治安，惟事後尚能坦承犯行，
    犯後態度尚可，及其犯罪次數、生活狀況、品行、智識程度
    等一切情狀，量處如主文所示之刑，以資懲儆。
  (四)又依刑法第51條定應執行刑時，「裁判確定前犯數罪，其中
    一罪在新法施行前者，亦同（即亦應為新舊法比較）」，最
    高法院95年5 月23日第8 次刑事庭會議決議可資參照。查被
    告於裁判確定前犯數罪，其如附表編號1 至編號2 所示之犯
    行係於95年7 月1 日之前犯之，揆諸上開最高法院95年度第
    8 次刑事庭決議會議決議之說明，仍有新舊法比較之必要。
    而按新修正刑法第51條業於95年7 月1 日施行，修正前刑法
    第51條規定：「數罪併罰，分別宣告其罪之刑，依左列各款
    定其應執行者：」其中第5 款規定：「宣告多數有期徒刑者
    ，於各刑中之最長期以上，各刑合併之刑期以下，定其刑期
    。但不得逾20年。」，修正後刑法第51條第5 款規定：「宣
    告多數有期徒刑，於各刑中之最長期以上，各刑合併之刑期
    以下，定其刑期。但不得逾30年。」，比較新舊法結果，修
    正後刑法並非較有利於行為人，依刑法第2 條第1 項前段之
    規定，仍應依修正前之刑法第51條第5 款之規定，定其應執
    行之刑。
四、末查，被告犯本案竊行均攜帶在身之剪刀1 把並未扣案，且
    為被告丟棄滅失，業據被告自陳在卷（本院96年4 月16日審
    判筆錄第4 頁參照），爰不併予宣告沒收，附此敘明。
五、據上論斷，應依刑事訴訟法第273 之1 第1 項、第299 條第
    1 項前段，刑法第2 條第1 項前段、第321 條第1 項第3 款
    、修正刪除前刑法第56條、修正前刑法第51條第5 款，判決
    如主文。
本案經檢察官洪三到庭執行職務。
中　　華　　民　　國　　96　　年　　4 　　月　　30　　日
　　　　　　　　　刑事第六庭法　官　許辰舟
以上正本證明與原本無異。
如不服本判決應於判決送達後10日內向本院提出上訴狀。
                            書記官  洪忠改
中　　華　　民　　國　　96　　年　　4 　　月　　30　　日
附錄本案論罪科刑法條之依據：
中華民國刑法第321條
（加重竊盜罪）
犯竊盜罪而有左列情形之一者，處 6 月以上、 5 年以下有期徒
刑：
一  於夜間侵入住宅或有人居住之建築物、船艦或隱匿其內而犯
    之者。
二  毀越門扇、牆垣或其他安全設備而犯之者。
三  攜帶兇器而犯之者。
四  結夥三人以上而犯之者。
五  乘火災、水災或其他災害之際而犯之者。
六  在車站或埠頭而犯之者。
前項之未遂犯罰之。
附表：紀年單位均為【民國】，幣值單位均為【新臺幣】
┌──┬────┬────┬───┬─────┬───────┬──────┐
│編號│犯罪時間│犯罪地點│被害人│被竊物品  │行竊方法及經過│所犯法條    │
│    │        │        │      │          │              │            │
├──┼────┼────┼───┼─────┼───────┼──────┤
│ 1  │95年5 月│臺北市大│福利蔥│蒜頭2 包（│騎駛車號K5B-61│刑法第321 條│
│    │21日凌晨│同區歸綏│蒜行即│共計80 台 │9 號重型機車，│第1項第3款攜│
│    │4 時21分│街246 號│丙○○│斤，價值4,│持攜帶在身足堪│帶兇器竊盜罪│
│    │許      │「福利蔥│      │800元 ）  │為兇器使用之剪│            │
│    │        │蒜行」  │      │          │刀1 把，剪斷置│            │
│    │        │        │      │          │於左址騎樓下綑│            │
│    │        │        │      │          │綁、覆蓋左列財│            │
│    │        │        │      │          │物之帆布、麻繩│            │
│    │        │        │      │          │繩索後，竊得其│            │
│    │        │        │      │          │內之左列財物  │            │
├──┼────┼────┼───┼─────┼───────┼──────┤
│ 2  │95年5 月│臺北市大│同發蔥│紅蔥頭（起│騎駛車號K5B-61│同上        │
│    │21日凌晨│同區安西│蒜行即│訴書誤載為│9 號重型機車，│            │
│    │6 時許  │街2 號「│乙○○│「蒜頭」，│並攜帶足堪為兇│            │
│    │        │同發蔥蒜│      │應予更正）│器使用之剪刀1 │            │
│    │        │行」    │      │2包 （共計│把（置於行竊時│            │
│    │        │        │      │140 台斤，│隨手可得之機車│            │
│    │        │        │      │價值5,000 │置物箱內），徒│            │
│    │        │        │      │元）      │手拉扯置於左址│            │
│    │        │        │      │          │騎樓下覆蓋、綑│            │
│    │        │        │      │          │綁左列財物之麻│            │
│    │        │        │      │          │繩、帆布後，竊│            │
│    │        │        │      │          │得其內之左列財│            │
│    │        │        │      │          │物            │            │
├──┼────┼────┼───┼─────┼───────┼──────┤
│ 3  │95年9 月│臺北市大│福利蔥│蒜頭3 包（│以攜帶在身之足│同上        │
│    │24日凌晨│同區歸綏│蒜行即│共計120 台│堪為兇器使用之│            │
│    │4 時22分│街246 號│丙○○│斤，價值7,│剪刀1 把，剪斷│            │
│    │許      │「福利蔥│      │200 元）  │置於左址騎樓下│            │
│    │        │蒜行」  │      │          │綑綁覆蓋左列財│            │
│    │        │        │      │          │物之麻繩繩索，│            │
│    │        │        │      │          │竊得其內之左列│            │
│    │        │        │      │          │財物。        │            │
├──┼────┼────┼───┼─────┼───────┼──────┤
│ 4  │95年10月│臺北市大│福利蔥│蒜頭7 包（│以攜帶在身之足│同上        │
│    │21日凌  │同區歸綏│蒜行即│共計280 台│堪為兇器使用之│            │
│    │晨3 時58│街246 號│丙○○│斤，價值23│剪刀1 把，剪斷│            │
│    │分許    │「福利蔥│      │,800元）  │置於左址騎樓下│            │
│    │        │蒜行」  │      │          │，綑綁覆蓋左列│            │
│    │        │        │      │          │財物之麻繩繩索│            │
│    │        │        │      │          │，竊得其內之左│            │
│    │        │        │      │          │列財物。      │            │
└──┴────┴────┴───┴─────┴───────┴──────┘
